【裁判字號】    97,訴,3372
【裁判日期】    980324
【裁判案由】    違反毒品危害防制條例
【裁判全文】
臺灣彰化地方法院刑事判決              97年度訴字第3372號
公  訴  人  臺灣彰化地方法院檢察署檢察官
被      告  甲○○
選任辯護人  蔡嘉容律師
上列被告因違反毒品危害防制條例案件，經檢察官提起公訴（97
年度偵字第9263號），茲本院判決如下：
    主  文
甲○○所犯如附表主文欄所示之罪，均累犯，各處如附表主文欄
所示之刑（含主刑、從刑）。主刑部分，應執行有期徒刑拾捌年
。
    犯罪事實
一、甲○○【綽號老鄧或阿勝】曾於民國92年間因恐嚇案件，經
    本院以92年度易字第537 號刑事判決判處有期徒刑7 月，復
    經上訴由臺灣高等法院臺中分院以92年度上易字第2154號刑
    事判決撤銷原審判決，改判處有期徒刑1 年確定後，經移送
    執行，並於94年2 月9 日縮刑期滿執行完畢。詎其不知悔改
    ，明知海洛因屬毒品危害防制條例第2 條第2 項第1 款規定
    之第1 級毒品，非經許可，不得販入、賣出，亦不得轉讓他
    人，分別於下列時、地為販賣、轉讓第1 級毒品海洛因之犯
    行：
  (一)個別16次基於販賣第1 級毒品海洛因以營利之犯意，意圖營
    利，以其所有之NOKIA 廠牌行動電話（序號：000000000000
    000 ；內裝門號0916—510302號或0955—783322號晶片卡）
    作為對外聯絡工具，由【附表】編號1 、編號4 至編號18相
    對人及交易方式欄所示之相對人各以【附表】編號1 、編號
    4 至編號18相對人及交易方式欄所示之電話直接撥打上開門
    號之行動電話與甲○○聯絡，雙方再約定購買金額及交貨地
    點後，甲○○分別於如【附表】編號1 、編號4 至編號18所
    示之時、地，販賣如【附表】編號1 、編號4 至編號18交易
    價格欄之第1 級毒品海洛因予如【附表】編號1 、編號4 至
    編號18相對人及交易方式欄所示之相對人。
  (二)個別2 次基於無償轉讓第1 級毒品海洛因之犯意，以其所有
    之NOKIA 廠牌行動電話（序號：000000000000000 ；內裝門
    號0916—510302號晶片卡）作為對外聯絡工具，由【附表】
    編號2 、編號3 相對人及交易方式欄所示之相對人，各以【
    附表】編號2 、編號3 相對人及交易方式欄所示之電話直接
    撥打上開門號之行動電話與甲○○聯絡後，分別於【附表】
    編號2 、編號3 所示之時、地，由甲○○無償轉讓重量不詳
    之微量海洛因各1 包（淨重均未超過5 公克）予乙○○施用
    完畢，共計2 次。
二、案經彰化縣警察局員林分局報請臺灣彰化地方法院檢察署檢
    察官偵查起訴。
    理  由
一、證據能力部分：
  (一)按被告以外之人於審判外之言詞或書面陳述，除法律有規定
    者外，不得為證據；被告以外之人於偵訊中向檢察官所為之
    陳述，除顯有不可信之情況者外，得為證據，刑事訴訟法第
    159 條第1 項、第159 條之1 第2 項分別定有明文。而所謂
    不可信情況之認定，法院應審酌被告以外之人於陳述時之外
    在環境及情況，例如：陳述時之心理狀況、有無受到外力干
    擾等，以為判斷之依據，故係決定陳述有無證據能力，而非
    決定陳述內容之證明力。是被告以外之人前於偵查中已具結
    而為證述，除反對該項供述得具有證據能力之一方，已釋明
    「顯有不可信之情況」之理由外，皆得為證據。經查，證人
    林家煒、乙○○、陳瑞泰、張育霖、邱建華分別在檢察官偵
    查時，均係以證人之身份，經檢察官告以具結之義務及偽證
    之處罰，經其等具結，而於負擔偽證罪之處罰心理下所為，
    係經以具結擔保其等證述之真實性。又司法實務運作上，咸
    認偵查中檢察官向被告以外之人所取得之陳述，原則上均能
    遵守法律規定，不致違法取供，其可信性極高，因而明定除
    顯有不可信之情況者外，得為證據。亦即，被告以外之人於
    偵查中依法應具結者已具結，向檢察官所為之陳述，原則上
    具有證據能力，於例外「顯有不可信之情況」，始不具證據
    能力。證人林家煒、乙○○、陳瑞泰、張育霖、邱建華各於
    檢察官訊問時之證述（參見臺灣彰化地方法院檢察署97年度
    他字第1188號偵查卷宗第42頁至第44頁、第68頁至第69頁、
    第16頁至第17頁、第57頁至第58頁、第84頁至第85頁），並
    無證據顯示係遭受強暴、脅迫、詐欺、利誘等外力干擾情形
    ，或在影響上揭證人心理狀況致妨礙其自由陳述等顯不可信
    之情況下所為。上揭證人分別於偵訊時之陳述，既無顯不可
    信之情況，依上開說明，自均有證據能力。
  (二)按被告以外之人（包括證人、鑑定人、告訴人、被害人及共
    同被告等）於審判外之陳述雖不符刑事訴訟法第159 條之1
    至之4 之規定，而經當事人於審判程序同意作為證據，法院
    審酌該言詞陳述或書面陳述作成時之情況，認為適當者，亦
    得為證據，刑事訴訟法第159 條之5 第1 項定有明文。其立
    法意旨在於傳聞證據未經當事人之反對詰問予以核實，原則
    上先予排除。惟若當事人已放棄反對詰問權，於審判程序中
    表明同意該等傳聞證據可作為證據，基於尊重當事人對傳聞
    證據之處分權使訴訟程序得以順暢進行，上開傳聞證據則有
    證據能力（最高法院94年度臺上字第4890號判決要旨參照）
    。又按當事人、代理人或辯護人於法院調查證據時，知有第
    159 條第1 項不得為證據之情形，而未於言詞辯論終結前聲
    明異議者，視為有前項之同意，刑事訴訟法第159 條之5 定
    有明文。亦即，傳聞證據未經當事人之反對詰問予以核實，
    原則上先予排除，惟若當事人已放棄詰問或未聲明異議，基
    於證據資料愈豐富，愈有助於真實發現之理念，且強化言詞
    辯論主義，法院自可承認該傳聞證據例外擁有證據能力。經
    查，證人林家煒、乙○○、陳瑞泰、張育霖、邱建華分別於
    警詢中之陳述（參見臺灣彰化地方法院檢察署97年度他字第
    1188號偵查卷宗第18頁至第20頁、第59頁至第62頁、第4 頁
    至第7 頁、第45頁至第50頁、第70頁至第73頁），雖均係被
    告以外之人於審判外之陳述，性質上屬傳聞證據，惟經檢察
    官、被告及其選任辯護人均同意作為證據，又本院審酌該言
    詞陳述作成時之情況，並查無其他不法之情狀，足認為得為
    本案之證據，依刑事訴訟法第159 條之5 之規定，有證據能
    力。
  (三)另按無證據能力、未經合法調查之證據，不得作為判斷之依
    據，刑事訴訟法第155 條第2 項定有明文。而證據能力之有
    無，乃法院應依職權調查、認定之事項，不因當事人未加爭
    執，即可毋庸調查而逕認有證據能力。又文書，由公務員製
    作者，應記載製作之年、月、日及其所屬機關，由製作人簽
    名，刑事訴訟法第39條定有明文（最高法院97年度臺上字第
    994 號判決要旨參照）。經查，卷附之彰化縣警察局員林分
    局偵辦被告甲○○販毒案通訊監察譯文表1 份【監察號碼：
    0916—510302號、0955—783322號】（參見本院卷宗即公訴
    人於98年1 月7 日本院準備程序庭呈），係由製作人即彰化
    縣警察局員林分局偵查佐曹瀚於97年10月6 日負責製作蓋
    章，核與前揭規定之程式相符；又按有事實足認被告或犯罪
    嫌疑人有最輕本刑為3 年以上有期徒刑之罪嫌，並危害國家
    安全或社會秩序情節重大，而有相當理由可信其通訊內容與
    本案有關，且不能或難以其他方法蒐集或調查證據者，得發
    通訊監察書；前項通訊監察書，偵查中由檢察官依司法警察
    機關聲請或依職權以書面記載第11條之事項，並敘明理由、
    檢附相關文件，聲請該管法院核發；檢察官受理申請案件，
    應於2 小時內核復。如案情複雜，得經檢察長同意延長2 小
    時。法院於接獲檢察官核轉受理申請案件，應於24小時內核
    復。審判中由法官依職權核發。法官並得於通訊監察書上對
    執行人員為適當之指示，通訊保障及監察法第5 條第1 項第
    1 款、第2 項定有明文。經查，本案監聽行動電話門號0916
    —510302號、0955—783322號之監聽譯文1 份（參見本院卷
    宗即公訴人於98年1 月7 日本院準備程序庭呈）係司法警察
    人員，以被告涉嫌販賣第1 級毒品罪嫌，危害社會秩序情節
    重大，並有相當理由可信其通訊內容與本案有關，難以其他
    方法蒐集或調查證據為由，經由臺灣彰化地方法院檢察署檢
    察官向本院聲請核發通訊監察書，經本院分別於97年9 月22
    日核發97年聲監續字第000215號通訊監察書、於97年9 月26
    日核發97年聲監字第000456號通訊監察書辦理，此有各該通
    訊監察書及電話附表各2 紙（參見彰化縣警察局員林分局員
    警刑字第0970022891號警卷第77頁至第80頁）附卷可稽，是
    上揭監聽譯文，係司法警察依本院核發之通訊監察書，合法
    監聽電話錄製之錄音帶聽譯所得，且經檢察官、被告及其選
    任辯護人均同意作為證據，又本院查無其他不法之情狀，足
    認得為本案之證據，依刑事訴訟法第159 條之5 之規定，有
    證據能力。
  (四)以下本案所引用被告以外之人於審判外之言詞或書面陳述（
    除理由欄一(一)(二)(三)所述部分外），而不符合刑事訴訟法第15
    9 條之1 至第159 條之4 之規定者，均經本院於審理時當庭
    直接提示而為合法之調查，檢察官、被告及其選任辯護人均
    同意作為證據，本院審酌前開證據作成或取得之狀況，均無
    非法或不當取證之情事，亦無顯不可信之情況，故認為適當
    而均得作為證據。是前開證據，依刑事訴訟法第159 條之5
    之規定，均具有證據能力，先予敘明。
二、又按施用毒品者所稱其向某人買受毒品之指證，不得作為有
    罪判決之唯一證據，仍須調查其他必要之證據，以察其是否
    與事實相符；蓋毒品買受者之指證，其憑信性於通常一般人
    已有所懷疑，尚難確信其為真實，況依毒品危害防制條例第
    17條之規定，其供出毒品來源因而破獲者，復得減輕其刑，
    則其指證之真實性猶有疑慮，是施用毒品者之指證，其真實
    性有待其他必要證據加以補強。所謂必要之補強證據，固不
    以證明販賣毒品犯罪構成要件之全部事實為必要，但以與施
    用者之指證具有相當之關聯性為前提，其經與施用者之指證
    綜合判斷，已達於通常一般人均不致有所懷疑，而得確信施
    用者之指證為真實者，始得為有罪之認定（最高法院97年度
    臺上字第277 號、同院97年度臺上字第865 號判決要旨參照
    ），先予說明。
三、訊據被告對於上揭犯罪事實，於本院審理中均坦承不諱，業
    據證人林家煒、陳瑞泰、張育霖、邱建華分別於警詢證稱、
    偵訊中具結證述；另證人乙○○分別於警詢、偵訊及本院審
    理中具結證稱明確（參見附表備註欄），且有行動電話門號
    0916—510302號、0955—783322號之監聽譯文1 份（參見本
    院卷宗即公訴人於98年1 月7 日本院準備程序庭呈）、本院
    97年9 月22日97年聲監續字第000215號通訊監察書、97年9
    月26日97年聲監字第000456號通訊監察書及電話附表各2 紙
    （參見彰化縣警察局員林分局員警刑字第0970022891號警卷
    第77頁至第80頁）、遠傳電信股份有限公司98年1 月5 日遠
    傳（企營）字第09711206477 號函、98年1 月20日遠傳（企
    營）字第09810102937 號函檢附之雙向通聯記錄、行動電話
    申請書各1 份、安源通訊行動電話基本資料、門號申請書各
    2 紙（參見本院卷宗(一)(二)(三)及證物袋）附卷可稽，核屬相符
    ；並有被告所有之NOKIA 廠牌行動電話1 支（序號：000000
    000000000） 扣案可佐，且該行動電話係供被告與如【附表
    】相對人及交易方式欄所示之相對人聯繫販賣或轉讓海洛因
    所用之物，業據被告於本院審理中陳述明確，是被告確有於
    如【附表】所示之時、地，分別販賣或轉讓第1 級毒品海洛
    因予上揭證人之事實，均應堪認定。另海洛因毒品害人匪淺
    ，政府明令禁止非法施用販賣，若非有利可圖，被告當無甘
    冒重典而販賣之理；況被告係利用1 次向他人購得較多數量
    海洛因時，可以較低價格向他人購入海洛因，藉以轉售與證
    人林家煒、陳瑞泰、張育霖、邱建華牟利，業經被告於本院
    審理中陳述明確（參見本院98年3 月10日審判筆錄第19頁）
    。是被告就如【附表】編號1 、編號4 至編號18所示部分，
    有從中賺取牟利之意圖及事實，亦可認定。綜上所述，被告
    上揭自白，均核與前揭事證相符，應堪採信，本案事證明確
    ，被告上開犯行，均應堪認定。
四、按海洛因屬毒品危害防制條例第2 條第2 項第1 款所規定之
    第1 級毒品，不得非法持有、販賣及轉讓。核被告就犯罪事
    實欄一(一)部分所為，均係犯毒品危害防制條例第4 條第1 項
    之販賣第1 級毒品既遂罪；就犯罪事實欄一(二)部分所為，均
    係犯毒品危害防制條例第8 條第1 項之轉讓第1 級毒品既遂
    罪。被告各次持有第1 級毒品海洛因之目的既各在販賣或轉
    讓第1 級毒品海洛因，則其持有第1 級毒品海洛因之低度行
    為，應分別各為販賣、轉讓之高度行為所吸收，均不另論罪
    。至被告之選任辯護人雖以被告上揭販賣第1 級毒品海洛因
    之犯行，應構成集合犯等語，然按集合犯係指犯罪構成要件
    之行為，依其本質、犯罪目的或社會常態觀之，常具有反覆
    、繼續為之之特性，此等反覆實行之行為，於自然意義上雖
    係數行為，但依社會通念，法律上應僅為一總括之評價，法
    律乃將之規定為一獨立之犯罪類型，而為包括一罪。故犯罪
    是否包括一罪之集合犯，客觀上，應斟酌其法律規定文字之
    本來意涵、實現該犯罪目的之必要手段、社會生活經驗中該
    犯罪實行常態及社會通念等；主觀上，則視其是否出於行為
    人之1 次決意，並秉持刑罰公平原則，加以判斷。而販賣第
    1 、2 級毒品罪立法者在預定之構成要件類型上，並無反覆
    實施始能成立該罪（最高法院97年度臺上字第873 號、同院
    97年度臺上字第1060號、同院97年度臺上字第1400號判決要
    旨參照）。亦即，毒品危害防制條例中之「販賣毒品罪」，
    究與一般經營事業而反覆進行同一社會活動之態樣有別，立
    法上亦無將之歸為有反覆實施一犯罪類型之意思，自不能因
    其構成要件中有「販賣」2 字，或各次販賣之時間接近，即
    認為係「集合犯」。本案被告於犯罪事實欄一(一)所示之販賣
    第1 級毒品行為，在時間差距上，可以分開，在刑法評價上
    ，各具獨立性，即非集合犯，是本院認為被告各次之販賣第
    1 級毒品海洛因之行為，均在滿足各次之構成要件，各具獨
    立性，前後各販賣行為應1 罪1 罰，非論以集合犯之1 罪。
    被告之選任辯護人上揭所辯，尚有誤會，自不足採信。是被
    告所犯上開所示之販賣第1 級毒品罪、轉讓第1 級毒品罪，
    均罪名各別，行為互異，均各應分論併罰。又被告於犯罪事
    實欄一(二)所示之分別轉讓第1 級毒品海洛因予證人乙○○，
    其各次轉讓之海洛因之總淨重均僅有一點點，僅能供證人乙
    ○○施用1 次等情，業經證人乙○○於本院審理中具結證述
    明確（參見本院98年3 月10日審判筆錄第5 頁），且本院亦
    查無積極證據證明被告上揭各次轉讓之海洛因數量已達行政
    院93年1 月7 日院臺法字第0930080551號令頒轉讓持有毒品
    加重其刑之數量標準第2 條關於第1 級毒品在淨重5 公克以
    上之規定，故被告各次轉讓第1 級毒品罪，並無依轉讓持有
    毒品加重其刑之數量標準第2 條規定之加重其刑之適用，附
    此敘明。另查，被告曾於92年間因恐嚇案件，經本院以92年
    度易字第537 號刑事判決判處有期徒刑7 月，復經上訴由臺
    灣高等法院臺中分院以92年度上易字第2154號刑事判決撤銷
    原審判決，改判處有期徒刑1 年確定後，經移送執行，並於
    94年2 月9 日縮刑期滿執行完畢等情，此有臺灣高等法院被
    告前案紀錄表、臺灣彰化地方法院檢察署刑案資料查註紀錄
    表各1 份存卷可考，其於5 年內故意再犯本案有期徒刑以上
    之各罪，均應依刑法第47條第1 項之規定，論以累犯，且除
    就販賣第1 級毒品罪之法定刑為死刑或無期徒刑部分，依刑
    法第64條第1 項、第65條第1 項規定，不得加重外，僅各就
    其他之法定刑部分依法加重之。另按毒品危害防制條例第17
    條規定：犯第4 條第1 項至第4 項、第8 條第1 項至第4 項
    之罪，供出毒品來源，因而破獲者，得減輕其刑，其立法意
    旨重在鼓勵具體供出其上游販毒者，俾資追查該毒梟前手及
    其上游毒品，以杜絕毒品之蔓延與氾濫為目的。倘未因其自
    白進而查獲毒梟前手或其上游毒品者，自不得執此邀本條規
    定之寬減（最高法院92年度臺上字第2897號判決意旨參照）
    。本案被告為警查獲後，雖於97年10月8 日警詢中供稱毒品
    來源係向綽號「阿裕」即另案被告劉信裕購入。然查，證人
    即員警曹瀚於本院審理中具結證述：警方於被告為上揭警
    詢中陳述之前，即已經知悉綽號「阿裕」之人為何人，並鎖
    定偵辦中（參見本院98年3 月10日審判筆錄第6 頁至第9 頁
    ）等語明確，並有警方97年9 月16日簽呈、97年9 月16日通
    訊監察聲請表及偵辦報告書影本各1 份（參見本院卷宗）附
    卷可參，核屬相符。是警方並非因被告供出本案毒品來源即
    綽號「阿裕」為何人，當無所謂供出毒品來源，因而破獲販
    賣毒品者之情形可言，自無適用上開毒品危害防制條例第17
    條減刑之規定，附此敘明。末按毒品危害防制條例制定之目
    的，係為防制毒品危害，維護國民身心健康，而有關販賣第
    1 級毒品罪責部分，則處以死刑或無期徒刑之重刑，若未區
    分行為人販賣毒品之數量、目的及所造成之危害，一律處以
    死刑或無期徒刑之重刑，自非罰其所當罰之刑事政策之目的
    ，亦非為阻絕毒害唯一方法；況被告販賣海洛因之對象僅有
    4 人即證人林家煒10次、證人陳瑞泰2 次、證人張育霖2 次
    、證人邱建華2 次，次數尚屬非巨，被告對證人林家煒、陳
    瑞泰、張育霖、邱建華之危害亦屬有限；另被告販賣毒品海
    洛因之數量亦非鉅大，核與對於社會危害程度重大之中、大
    盤毒販之犯罪型態有所差異，認量處最低法定刑度猶屬過重
    ，有失立法本旨，顯有可憫恕之情形，是被告上開所犯販賣
    海洛因之各次犯行，均依刑法第59條之規定各酌減其刑，並
    各依法先加後減。爰審酌被告明知毒品海洛因戕害國人身心
    健康，竟分別販賣、轉讓海洛因予上揭購買、受讓毒品者，
    顯見被告惡性非輕，嚴重危害社會治安，惟念及其販賣、轉
    讓海洛因之次數、數量、對象人數均非眾多，其犯行所生損
    害，亦與中、大盤販毒毒梟有異，並於本院審理中，均坦承
    犯行，已有悔意，犯後態度尚稱良好等一切情狀，各量處如
    主文所示之刑，並定其應執行之刑，以示儆懲。
五、按毒品危害防制條例第19條第1 項規定，犯第4 條至第9 條
    之罪者，其供犯罪所用或因犯罪所得之財物，均沒收之，如
    全部或一部不能沒收時，追徵其價額或以其財產抵償之。但
    該條項並無如同條例第18條第1 項所定「不問屬於犯人與否
    ，沒收之」之明文，自屬相對沒收主義之立法。是其應沒收
    之物，應以屬被告所有者為限。又該規定所稱「追徵其價額
    」者，係指所沒收之物為金錢以外之其他財物而無法沒收時
    ，應追徵其價額，使其繳納與原物相當之價額。如所得財物
    為金錢而無法沒收時，始應「以其財產抵償之」（最高法院
    95 年 度臺上字第305 號判決要旨參照）。經查：
  (一)被告上揭販賣第1 級毒品海洛因之所得，即如【附表】編號
    1 、編號4 至編號18交易價格欄所示之財物，均未扣案，各
    應依毒品危害防制條例第19條第1 項之規定宣告沒收，如全
    部或一部不能沒收時，應以其財產抵償之。
  (二)扣案之NOKIA 廠牌行動電話1 支係被告所有且供附表所示聯
    絡販賣或轉讓第1 級毒品海洛因事宜所用之物；另未扣案之
    門號0916—510302號晶片卡1 張，亦係被告所有且供附表編
    號1 至編號16所示聯絡販賣或轉讓第1 級毒品海洛因事宜所
    用之物，已如前述，且有統一超商預付卡門號申請書影本1
    紙（參見本院卷宗）附卷可參，就附表所示之犯行部分，爰
    均依毒品危害防制條例第19條第1 項之規定宣告沒收。至未
    扣案之門號0916—510302號晶片卡1 張，如全部或一部不能
    沒收時，應追徵其價額。
  (三)至被告使用之行動電話門號0955—783322號晶片卡係由其不
    知情友人借其使用，業據被告於本院審理中陳述明確；且該
    門號因非以被告名義所申設，而係以用戶即案外人張明通名
    義登記，且由用戶保管等情，此有該門號之統一超商預付卡
    門號申請書影本1 紙（參見本院卷宗）附卷可參，是該門號
    之晶片卡1 張，尚不能認定為被告所有之物，爰不併予宣告
    沒收。
據上論斷，應依刑事訴訟法第299 條第1 項前段，毒品危害防制
條例第4 條第1 項、第8 條第1 項、第19條第1 項，刑法第11條
、第47條第1 項、第59條、第51條第5 款，判決如主文。
本案經檢察官謝雨青到庭執行職務。
中    華    民    國    98    年    3     月    24    日
                       刑事第八庭審判長法官 簡婉倫
                                 法      官 楊舒嵐
                                 法      官 唐中興
以上證明與原本無異。
如不服本判決應於收受判決後10日內向本院提出上訴書狀，並應
敘述具體理由；其未敘述上訴理由者，應於上訴期間屆滿後20日
內向本院補提理由書（均須按他造當事人之人數附繕本）「切勿
逕送上級法院」。
中    華    民    國    98    年    3     月    24    日
                                  書  記  官 吳政
【附錄本判決論罪科刑法條全文】：
毒品危害防制條例第4條
製造、運輸、販賣第1 級毒品者，處死刑或無期徒刑；處無期徒
刑者，得併科新臺幣1 千萬元以下罰金。
製造、運輸、販賣第2 級毒品者，處無期徒刑或7 年以上有期徒
刑，得併科新臺幣7 百萬元以下罰金。
製造、運輸、販賣第3 級毒品者，處5 年以上有期徒刑，得併科
新臺幣5 百萬元以下罰金。
製造、運輸、販賣第4 級毒品者，處3 年以上10年以下有期徒刑
，得併科新臺幣3 百萬元以下罰金。
製造、運輸、販賣專供製造或施用毒品之器具者，處1 年以上7
年以下有期徒刑，得併科新臺幣1 百萬元以下罰金。
前5項之未遂犯罰之。
毒品危害防制條例第8條
轉讓第1 級毒品者，處1 年以上7 年以下有期徒刑，得併科新臺
幣1 百萬元以下罰金。
轉讓第2 級毒品者，處6 月以上5 年以下有期徒刑，得併科新臺
幣70萬元以下罰金。
轉讓第3 級毒品者，處3 年以下有期徒刑，得併科新臺幣30萬元
以下罰金。
轉讓第4 級毒品者，處1 年以下有期徒刑，得併科新臺幣10萬元
以下罰金。
前四項之未遂犯罰之。
轉讓毒品達一定數量者，加重其刑至二分之一，其標準由行政院
定之。
【附表】：
┌─┬─────┬─────┬──────┬───┬────────────┬─────────┐
│編│販賣或轉讓│  地 點   │   相對人   │交易價│        備   註         │     主     文    │
│號│時間（民國│          │     及     │格（新│                        │                  │
│  │）        │          │  交易方式  │臺幣）│                        │                  │
├─┼─────┼─────┼──────┼───┼────────────┼─────────┤
│1 │於97年8 月│彰化縣員林│由【林家煒】│500 元│1.證人林家煒分別於警詢、│甲○○販賣第一級毒│
│  │28日晚上7 │鎮○○路之│以其所使用之│      │  偵訊之證述（參見臺灣彰│品，累犯，處有期徒│
│  │時24分後之│「大自然便│市區門號836 │      │  化地方法院檢察署97年度│刑拾伍年貳月。未扣│
│  │某時許    │利商店」附│—5291電話，│      │  他字第1188號偵查卷宗第│案販賣第一級毒品所│
│  │          │近處      │與甲○○使用│      │  18頁至第19頁、第42頁）│得新臺幣伍佰元沒收│
│  │          │          │之門號0916—│      │  。                    │之，如全部或一部不│
│  │          │          │510302號行動│      │2.門號0916—510302號通訊│能沒收時，以其財產│
│  │          │          │電話聯絡後，│      │  監察譯文1 紙（參見臺灣│抵償之。扣案之NOKI│
│  │          │          │約定購買海洛│      │  彰化地方法院檢察署97年│A 廠牌行動電話壹支│
│  │          │          │因之時、地及│      │  度他字第1188號偵查卷宗│、未扣案之門號０九│
│  │          │          │交易價格。  │      │  第23頁至第24頁）、遠傳│00000000號│
│  │          │          │            │      │  電信股份有限公司98年1 │晶片卡壹張均沒收；│
│  │          │          │            │      │  月5 日遠傳（企營）字第│未扣案之門號０九一│
│  │          │          │            │      │  00000000007 號函檢附之│0000000號晶│
│  │          │          │            │      │  雙向通聯記錄（參見本院│片卡壹張，如一部或│
│  │          │          │            │      │  卷宗(二)第36頁反面）。  │全部不能沒收時，應│
│  │          │          │            │      │                        │追徵其價額。      │
├─┼─────┼─────┼──────┼───┼────────────┼─────────┤
│2 │於97年8 月│彰化縣員林│由【乙○○】│無償轉│1.證人乙○○分別於警詢、│甲○○轉讓第一級毒│
│  │28日晚上10│鎮○○街49│以其所使用之│讓    │  偵訊及本院審理中之證述│品，累犯，處有期徒│
│  │時30分    │1 號      │市區門號887 │      │  （參見臺灣彰化地方法院│刑壹年貳月。扣案之│
│  │          │          │—1391電話與│      │  檢察署97年度他字第1188│NOKIA 廠牌行動電話│
│  │          │          │甲○○使用之│      │  號偵查卷宗第59、60頁、│壹支、未扣案之門號│
│  │          │          │門號0916—51│      │  第68、69頁；本院98年3 │000000000│
│  │          │          │0302號行動電│      │  月10日審判筆錄第4 頁至│二號晶片卡壹張均沒│
│  │          │          │話聯絡後，何│      │  第5頁）。             │收；未扣案之門號０│
│  │          │          │俊勝通知楊忠│      │2.門號0916—510302號通訊│九00000000│
│  │          │          │鵬至轉讓海洛│      │  監察譯文1 紙（參見臺灣│號晶片卡壹張，如一│
│  │          │          │因之地點，無│      │  彰化地方法院檢察署97年│部或全部不能沒收時│
│  │          │          │償轉讓微量之│      │  度他字第1188號偵查卷宗│，應追徵其價額。  │
│  │          │          │海洛因與楊忠│      │  第64頁）、遠傳電信股份│                  │
│  │          │          │鵬1 次。    │      │  有限公司98年1 月5 日遠│                  │
│  │          │          │            │      │  傳（企營）字第09711206│                  │
│  │          │          │            │      │  477 號函檢附之雙向通聯│                  │
│  │          │          │            │      │  記錄（參見本院卷宗(二)第│                  │
│  │          │          │            │      │  36頁反面）。          │                  │
├─┼─────┼─────┼──────┼───┼────────────┼─────────┤
│3 │於97年8 月│彰化縣員林│由【乙○○】│無償轉│1.證人乙○○分別於警詢、│甲○○轉讓第一級毒│
│  │29日晚上7 │鎮○○街49│以其所使用之│讓    │  偵訊及本院審理之證述（│品，累犯，處有期徒│
│  │時32分後之│1 號      │市區門號887 │      │  參見臺灣彰化地方法院檢│刑壹年貳月。扣案之│
│  │某時許    │          │—1391電話與│      │  察署97年度他字第1188號│NOKIA 廠牌行動電話│
│  │          │          │甲○○使用之│      │  偵查卷宗第60頁、第68、│壹支、未扣案之門號│
│  │          │          │門號0916—51│      │  69頁；本院98年3 月10日│000000000│
│  │          │          │0302號行動電│      │  審判筆錄第4 頁至第5 頁│二號晶片卡壹張均沒│
│  │          │          │話聯絡後，何│      │  ）。                  │收；未扣案之門號０│
│  │          │          │俊勝通知楊忠│      │2.門號0916—510302號通訊│九00000000│
│  │          │          │鵬至轉讓海洛│      │  監察譯文1 紙（參見臺灣│號晶片卡壹張，如一│
│  │          │          │因之地點，無│      │  彰化地方法院檢察署97年│部或全部不能沒收時│
│  │          │          │償轉讓微量之│      │  度他字第1188號偵查卷宗│，應追徵其價額。  │
│  │          │          │海洛因與楊忠│      │  第64頁）、遠傳電信股份│                  │
│  │          │          │鵬1 次。    │      │  有限公司98年1 月5 日遠│                  │
│  │          │          │            │      │  傳（企營）字第09711206│                  │
│  │          │          │            │      │  477 號函檢附之雙向通聯│                  │
│  │          │          │            │      │  記錄（參見本院卷宗(二)第│                  │
│  │          │          │            │      │  37頁反面）。          │                  │
├─┼─────┼─────┼──────┼───┼────────────┼─────────┤
│4 │於97年9 月│彰化縣員林│由【陳瑞泰】│1,000 │1.證人陳瑞泰分別於警詢、│甲○○販賣第一級毒│
│  │4 日凌晨2 │鎮○○路一│以其所使用之│元    │  偵訊之證述（參見臺灣彰│品，累犯，處有期徒│
│  │時31分後之│段332 巷31│門號0987—60│      │  化地方法院檢察署97年度│刑拾伍年月。未扣│
│  │某時許    │號        │4570號行動電│      │  他字第1188號偵查卷宗第│案販賣第一級毒品所│
│  │          │          │話，與甲○○│      │  5 頁反面、第16頁）。  │得新臺幣壹仟元沒收│
│  │          │          │使用之門號09│      │2.門號0916—510302號通訊│之，如全部或一部不│
│  │          │          │16—510302號│      │  監察譯文1 紙（參見臺灣│能沒收時，以其財產│
│  │          │          │行動電話聯絡│      │  彰化地方法院檢察署97年│抵償之。扣案之NOKI│
│  │          │          │後，約定購買│      │  度他字第1188號偵查卷宗│A 廠牌行動電話壹支│
│  │          │          │海洛因之時、│      │  第11頁）、遠傳電信股份│、未扣案之門號０九│
│  │          │          │地及交易價格│      │  有限公司98年1 月5 日遠│00000000號│
│  │          │          │。          │      │  傳（企營）字第09711206│晶片卡壹張均沒收；│
│  │          │          │            │      │  477 號函檢附之雙向通聯│未扣案之門號０九一│
│  │          │          │            │      │  記錄（參見本院卷宗(二)第│0000000號晶│
│  │          │          │            │      │  46頁）。              │片卡壹張，如一部或│
│  │          │          │            │      │                        │全部不能沒收時，應│
│  │          │          │            │      │                        │追徵其價額。      │
├─┼─────┼─────┼──────┼───┼────────────┼─────────┤
│5 │於97年9 月│彰化縣員林│由【林家煒】│500 元│1.證人林家煒分別於警詢、│甲○○販賣第一級毒│
│  │5 日上午8 │鎮○○路之│以其所使用之│      │  偵訊之證述（參見臺灣彰│品，累犯，處有期徒│
│  │時34分後之│「大自然便│市區門號836 │      │  化地方法院檢察署97年度│刑拾伍年貳月。未扣│
│  │某時許    │利商店」附│—5291電話，│      │  他字第1188號偵查卷宗第│案販賣第一級毒品所│
│  │          │近處      │與甲○○使用│      │  19頁、第42頁）。      │得新臺幣伍佰元沒收│
│  │          │          │之門號0916—│      │2.門號0916—510302號通訊│之，如全部或一部不│
│  │          │          │510302號行動│      │  監察譯文1 紙（參見臺灣│能沒收時，以其財產│
│  │          │          │電話聯絡後，│      │  彰化地方法院檢察署97年│抵償之。扣案之NOKI│
│  │          │          │約定購買海洛│      │  度他字第1188號偵查卷宗│A 廠牌行動電話壹支│
│  │          │          │因之時、地及│      │  第24頁）、遠傳電信股份│、未扣案之門號０九│
│  │          │          │交易價格。  │      │  有限公司98年1 月5 日遠│00000000號│
│  │          │          │            │      │  傳（企營）字第09711206│晶片卡壹張均沒收；│
│  │          │          │            │      │  477 號函檢附之雙向通聯│未扣案之門號０九一│
│  │          │          │            │      │  記錄（參見本院卷宗(二)第│0000000號晶│
│  │          │          │            │      │  47頁）。              │片卡壹張，如一部或│
│  │          │          │            │      │                        │全部不能沒收時，應│
│  │          │          │            │      │                        │追徵其價額。      │
├─┼─────┼─────┼──────┼───┼────────────┼─────────┤
│6 │於97年9 月│彰化縣員林│由【林家煒】│500元 │1.證人林家煒於偵訊之證述│甲○○販賣第一級毒│
│  │6 日上午9 │鎮○○路之│以其所使用之│      │  （參見臺灣彰化地方法院│品，累犯，處有期徒│
│  │時51分後之│「大自然便│市區門號836 │      │  檢察署97年度他字第1188│刑拾伍年貳月。未扣│
│  │某時許    │利商店」附│—5291電話，│      │  號偵查卷宗第42頁）。  │案販賣第一級毒品所│
│  │          │近處      │與甲○○使用│      │2.門號0916—510302號通訊│得新臺幣伍佰元沒收│
│  │          │          │之門號0916—│      │  監察譯文1 紙（參見臺灣│之，如全部或一部不│
│  │          │          │510302號行動│      │  彰化地方法院檢察署97年│能沒收時，以其財產│
│  │          │          │電話聯絡後，│      │  度他字第1188號偵查卷宗│抵償之。扣案之NOKI│
│  │          │          │約定購買海洛│      │  第25頁）、遠傳電信股份│A 廠牌行動電話壹支│
│  │          │          │因之時、地及│      │  有限公司98年1 月5 日遠│、未扣案之門號０九│
│  │          │          │交易價格。  │      │  傳（企營）字第09711206│00000000號│
│  │          │          │            │      │  477 號函檢附之雙向通聯│晶片卡壹張均沒收；│
│  │          │          │            │      │  記錄（參見本院卷宗(二)第│未扣案之門號０九一│
│  │          │          │            │      │  49頁）。              │0000000號晶│
│  │          │          │            │      │                        │片卡壹張，如一部或│
│  │          │          │            │      │                        │全部不能沒收時，應│
│  │          │          │            │      │                        │追徵其價額。      │
├─┼─────┼─────┼──────┼───┼────────────┼─────────┤
│7 │於97年9 月│彰化縣員林│由【林家煒】│500 元│1.證人林家煒分別於警詢、│甲○○販賣第一級毒│
│  │7 日晚上8 │鎮○○路之│以其所使用之│      │  偵訊之證述（參見臺灣彰│品，累犯，處有期徒│
│  │時51分後之│「大自然便│市區門號836 │      │  化地方法院檢察署97年度│刑拾伍年貳月。未扣│
│  │某時許    │利商店」附│—5291電話，│      │  他字第1188號偵查卷宗第│案販賣第一級毒品所│
│  │          │近處      │與甲○○使用│      │  19頁、第43頁）。      │得新臺幣伍佰元沒收│
│  │          │          │之門號0916—│      │2.門號0916—510302號通訊│之，如全部或一部不│
│  │          │          │510302號行動│      │  監察譯文1 紙（參見臺灣│能沒收時，以其財產│
│  │          │          │電話聯絡後，│      │  彰化地方法院檢察署97年│抵償之。扣案之NOKI│
│  │          │          │約定購買海洛│      │  度他字第1188號偵查卷宗│A 廠牌行動電話壹支│
│  │          │          │因之時、地及│      │  第27頁）、遠傳電信股份│、未扣案之門號０九│
│  │          │          │交易價格。  │      │  有限公司98年1 月5 日遠│00000000號│
│  │          │          │            │      │  傳（企營）字第09711206│晶片卡壹張均沒收；│
│  │          │          │            │      │  477 號函檢附之雙向通聯│未扣案之門號０九一│
│  │          │          │            │      │  記錄（參見本院卷宗(二)第│0000000號晶│
│  │          │          │            │      │  50頁反面）。          │片卡壹張，如一部或│
│  │          │          │            │      │                        │全部不能沒收時，應│
│  │          │          │            │      │                        │追徵其價額。      │
├─┼─────┼─────┼──────┼───┼────────────┼─────────┤
│8 │於97年9 月│彰化縣員林│由【林家煒】│500 元│1.證人林家煒於偵訊之證述│甲○○販賣第一級毒│
│  │9 日中午12│鎮○○路之│以其所使用之│      │  （參見臺灣彰化地方法院│品，累犯，處有期徒│
│  │時58分後之│「大自然便│市區門號836 │      │  檢察署97年度他字第1188│刑拾伍年貳月。未扣│
│  │某時許    │利商店」附│—5291、831 │      │  號偵查卷宗第43頁）。  │案販賣第一級毒品所│
│  │          │近處      │—9304電話，│      │2.門號0916—510302號通訊│得新臺幣伍佰元沒收│
│  │          │          │與甲○○使用│      │  監察譯文1 紙（參見臺灣│之，如全部或一部不│
│  │          │          │之門號0916—│      │  彰化地方法院檢察署97年│能沒收時，以其財產│
│  │          │          │510302號行動│      │  度他字第1188號偵查卷宗│抵償之。扣案之NOKI│
│  │          │          │電話聯絡後，│      │  第29頁）、遠傳電信股份│A 廠牌行動電話壹支│
│  │          │          │約定購買海洛│      │  有限公司98年1 月5 日遠│、未扣案之門號０九│
│  │          │          │因之時、地及│      │  傳（企營）字第09711206│00000000號│
│  │          │          │交易價格。  │      │  477 號函檢附之雙向通聯│晶片卡壹張均沒收；│
│  │          │          │            │      │  記錄（參見本院卷宗(二)第│未扣案之門號０九一│
│  │          │          │            │      │  52頁）。              │0000000號晶│
│  │          │          │            │      │                        │片卡壹張，如一部或│
│  │          │          │            │      │                        │全部不能沒收時，應│
│  │          │          │            │      │                        │追徵其價額。      │
├─┼─────┼─────┼──────┼───┼────────────┼─────────┤
│9 │於97年9 月│彰化縣員林│由【林家煒】│500 元│1.證人林家煒分別於警詢、│甲○○販賣第一級毒│
│  │10日上午10│鎮○○路之│以其所使用之│      │  偵訊之證述（參見臺灣彰│品，累犯，處有期徒│
│  │時33分後之│「大自然便│市區門號836 │      │  化地方法院檢察署97年度│刑拾伍年貳月。未扣│
│  │某時許    │利商店」附│—5291、831 │      │  他字第1188號偵查卷宗第│案販賣第一級毒品所│
│  │          │近處      │—5554電話，│      │  19頁反面、第43頁）。  │得新臺幣伍佰元沒收│
│  │          │          │與甲○○使用│      │2.門號0916—510302號通訊│之，如全部或一部不│
│  │          │          │之門號0916—│      │  監察譯文1 紙（參見臺灣│能沒收時，以其財產│
│  │          │          │510302號行動│      │  彰化地方法院檢察署97年│抵償之。扣案之NOKI│
│  │          │          │電話聯絡後，│      │  度他字第1188號偵查卷宗│A 廠牌行動電話壹支│
│  │          │          │約定購買海洛│      │  第30頁）、遠傳電信股份│、未扣案之門號０九│
│  │          │          │因之時、地及│      │  有限公司98年1 月5 日遠│00000000號│
│  │          │          │交易價格。  │      │  傳（企營）字第09711206│晶片卡壹張均沒收；│
│  │          │          │            │      │  477 號函檢附之雙向通聯│未扣案之門號０九一│
│  │          │          │            │      │  記錄（參見本院卷宗(二)第│0000000號晶│
│  │          │          │            │      │  52頁反面至第53頁）。  │片卡壹張，如一部或│
│  │          │          │            │      │                        │全部不能沒收時，應│
│  │          │          │            │      │                        │追徵其價額。      │
├─┼─────┼─────┼──────┼───┼────────────┼─────────┤
│10│於97年9 月│彰化縣員林│由【林家煒】│500 元│1.證人林家煒分別於警詢、│甲○○販賣第一級毒│
│  │11日上午10│鎮○○路之│以其所使用之│      │  偵訊之證述（參見臺灣彰│品，累犯，處有期徒│
│  │時2 分後之│「大自然便│市區門號836 │      │  化地方法院檢察署97年度│刑拾伍年貳月。未扣│
│  │某時許    │利商店」附│—5291電話，│      │  他字第1188號偵查卷宗第│案販賣第一級毒品所│
│  │          │近處      │與甲○○使用│      │  19頁反面、第43頁至第44│得新臺幣伍佰元沒收│
│  │          │          │之門號0916—│      │  頁）。                │之，如全部或一部不│
│  │          │          │510302號行動│      │2.門號0916—510302號通訊│能沒收時，以其財產│
│  │          │          │電話聯絡後，│      │  監察譯文1 紙（參見臺灣│抵償之。扣案之NOKI│
│  │          │          │約定購買海洛│      │  彰化地方法院檢察署97年│A 廠牌行動電話壹支│
│  │          │          │因之時、地及│      │  度他字第1188號偵查卷宗│、未扣案之門號０九│
│  │          │          │交易價格。  │      │  第33、34頁）、遠傳電信│00000000號│
│  │          │          │            │      │  股份有限公司98年1 月5 │晶片卡壹張均沒收；│
│  │          │          │            │      │  日遠傳（企營）字第0971│未扣案之門號０九一│
│  │          │          │            │      │  1206477 號函檢附之雙向│0000000號晶│
│  │          │          │            │      │  通聯記錄（參見本院卷宗│片卡壹張，如一部或│
│  │          │          │            │      │  (二)第53頁反面）。      │全部不能沒收時，應│
│  │          │          │            │      │                        │追徵其價額。      │
├─┼─────┼─────┼──────┼───┼────────────┼─────────┤
│11│於97年9 月│彰化縣員林│由【林家煒】│500 元│1.證人林家煒於偵訊之證述│甲○○販賣第一級毒│
│  │11日下午1 │鎮○○路之│以其所使用之│      │  （參見臺灣彰化地方法院│品，累犯，處有期徒│
│  │時47分後之│「大自然便│市區門號836 │      │  檢察署97年度他字第1188│刑拾伍年貳月。未扣│
│  │某時許    │利商店」附│—5291、831 │      │  號偵查卷宗第19頁反面、│案販賣第一級毒品所│
│  │          │近處      │—5554電話，│      │  第44頁）。            │得新臺幣伍佰元沒收│
│  │          │          │與甲○○使用│      │2.門號0916—510302號通訊│之，如全部或一部不│
│  │          │          │之門號0916—│      │  監察譯文1 紙（參見臺灣│能沒收時，以其財產│
│  │          │          │510302號行動│      │  彰化地方法院檢察署97年│抵償之。扣案之NOKI│
│  │          │          │電話聯絡後，│      │  度他字第1188號偵查卷宗│A 廠牌行動電話壹支│
│  │          │          │約定購買海洛│      │  第35頁）、遠傳電信股份│、未扣案之門號０九│
│  │          │          │因之時、地及│      │  有限公司98年1 月5 日遠│00000000號│
│  │          │          │交易價格。  │      │  傳（企營）字第09711206│晶片卡壹張均沒收；│
│  │          │          │            │      │  477 號函檢附之雙向通聯│未扣案之門號０九一│
│  │          │          │            │      │  記錄（參見本院卷宗(二)第│0000000號晶│
│  │          │          │            │      │  54頁）。              │片卡壹張，如一部或│
│  │          │          │            │      │                        │全部不能沒收時，應│
│  │          │          │            │      │                        │追徵其價額。      │
├─┼─────┼─────┼──────┼───┼────────────┼─────────┤
│12│於97年9 月│彰化縣員林│由【張育霖】│1,000 │1.證人張育霖分別於警詢、│甲○○販賣第一級毒│
│  │11日下午1 │鎮○○路之│以其所使用之│元    │  偵訊之證述（參見臺灣彰│品，累犯，處有期徒│
│  │時11分後之│「大自然便│行動電話門號│      │  化地方法院檢察署97年度│刑拾伍年月。未扣│
│  │某時許    │利商店」附│0987—533874│      │  他字第1188號偵查卷宗第│案販賣第一級毒品所│
│  │          │近處      │號行動電話，│      │  49頁、第57頁）。      │得新臺幣壹仟元沒收│
│  │          │          │與甲○○使用│      │2.門號0916—510302號通訊│之，如全部或一部不│
│  │          │          │之門號0916—│      │  監察譯文1 紙（參見臺灣│能沒收時，以其財產│
│  │          │          │510302號行動│      │  彰化地方法院檢察署97年│抵償之。扣案之NOKI│
│  │          │          │電話聯絡後，│      │  度他字第1188號偵查卷宗│A 廠牌行動電話壹支│
│  │          │          │約定購買海洛│      │  第52頁）、遠傳電信股份│、未扣案之門號０九│
│  │          │          │因之時、地及│      │  有限公司98年1 月5 日遠│00000000號│
│  │          │          │交易價格。  │      │  傳（企營）字第09711206│晶片卡壹張均沒收；│
│  │          │          │            │      │  477 號函檢附之雙向通聯│未扣案之門號０九一│
│  │          │          │            │      │  記錄（參見本院卷宗(二)第│0000000號晶│
│  │          │          │            │      │  53頁反面）。          │片卡壹張，如一部或│
│  │          │          │            │      │                        │全部不能沒收時，應│
│  │          │          │            │      │                        │追徵其價額。      │
├─┼─────┼─────┼──────┼───┼────────────┼─────────┤
│13│於97年9 月│彰化縣員林│由【張育霖】│1,000 │1.證人張育霖分別於警詢、│甲○○販賣第一級毒│
│  │11日下午3 │鎮○○路之│以其所使用之│元    │  偵訊之證述（參見臺灣彰│品，累犯，處有期徒│
│  │時34分後之│「大自然便│行動電話門號│      │  化地方法院檢察署97年度│刑拾伍年月。未扣│
│  │某時許    │利商店」附│0987—533874│      │  他字第1188號偵查卷宗第│案販賣第一級毒品所│
│  │          │近處      │號行動電話，│      │  49頁、第58頁）。      │得新臺幣壹仟元沒收│
│  │          │          │與甲○○使用│      │2.門號0916—510302號通訊│之，如全部或一部不│
│  │          │          │之門號0916—│      │  監察譯文1 紙（參見臺灣│能沒收時，以其財產│
│  │          │          │510302號行動│      │  彰化地方法院檢察署97年│抵償之。扣案之NOKI│
│  │          │          │電話聯絡後，│      │  度他字第1188號偵查卷宗│A 廠牌行動電話壹支│
│  │          │          │約定購買海洛│      │  第54頁）、遠傳電信股份│、未扣案之門號０九│
│  │          │          │因之時、地及│      │  有限公司98年1 月5 日遠│00000000號│
│  │          │          │交易價格。  │      │  傳（企營）字第09711206│晶片卡壹張均沒收；│
│  │          │          │            │      │  477 號函檢附之雙向通聯│未扣案之門號０九一│
│  │          │          │            │      │  記錄（參見本院卷宗(二)第│0000000號晶│
│  │          │          │            │      │  54頁）。              │片卡壹張，如一部或│
│  │          │          │            │      │                        │全部不能沒收時，應│
│  │          │          │            │      │                        │追徵其價額。      │
├─┼─────┼─────┼──────┼───┼────────────┼─────────┤
│14│於97年9 月│彰化縣員林│由【邱建華】│500 元│1.證人邱建華分別於警詢、│甲○○販賣第一級毒│
│  │12日上午11│鎮○○街49│以其所使用之│      │  偵訊之證述（參見臺灣彰│品，累犯，處有期徒│
│  │時55分    │1號前     │行動電話門號│      │  化地方法院檢察署97年度│刑拾伍年貳月。未扣│
│  │          │          │0918—201207│      │  他字第1188號偵查卷宗第│案販賣第一級毒品所│
│  │          │          │行動電話，與│      │  70 頁反面、第84頁）。 │得新臺幣伍佰元沒收│
│  │          │          │甲○○使用之│      │2.門號0916—510302號通訊│之，如全部或一部不│
│  │          │          │門號0916—51│      │  監察譯文1 紙（參見臺灣│能沒收時，以其財產│
│  │          │          │0302號行動電│      │  彰化地方法院檢察署97年│抵償之。扣案之NOKI│
│  │          │          │話聯絡後，約│      │  度他字第1188號偵查卷宗│A 廠牌行動電話壹支│
│  │          │          │定購買海洛因│      │  第76頁）、遠傳電信股份│、未扣案之門號０九│
│  │          │          │之時、地及交│      │  有限公司98年1 月5 日遠│00000000號│
│  │          │          │易價格。    │      │  傳（企營）字第09711206│晶片卡壹張均沒收；│
│  │          │          │            │      │  477 號函檢附之雙向通聯│未扣案之門號０九一│
│  │          │          │            │      │  記錄（參見本院卷宗(二)第│0000000號晶│
│  │          │          │            │      │  55頁反面）。          │片卡壹張，如一部或│
│  │          │          │            │      │                        │全部不能沒收時，應│
│  │          │          │            │      │                        │追徵其價額。      │
├─┼─────┼─────┼──────┼───┼────────────┼─────────┤
│15│於97年9 月│彰化縣員林│由【邱建華】│500 元│1.證人邱建華分別於警詢、│甲○○販賣第一級毒│
│  │12日下午4 │鎮○○街49│以其所使用之│      │  偵訊之證述（參見臺灣彰│品，累犯，處有期徒│
│  │時38分    │1號前     │行動電話門號│      │  化地方法院檢察署97年度│刑拾伍年貳月。未扣│
│  │          │          │0918—201207│      │  他字第1188號偵查卷宗第│案販賣第一級毒品所│
│  │          │          │行動電話，與│      │  70頁反面、第84、85頁）│得新臺幣伍佰元沒收│
│  │          │          │甲○○使用之│      │  。                    │之，如全部或一部不│
│  │          │          │門號0916—51│      │2.門號0916—510302號通訊│能沒收時，以其財產│
│  │          │          │0302號行動電│      │  監察譯文1 紙（參見臺灣│抵償之。扣案之NOKI│
│  │          │          │話聯絡後，約│      │  彰化地方法院檢察署97年│A 廠牌行動電話壹支│
│  │          │          │定購買海洛因│      │  度他字第1188號偵查卷宗│、未扣案之門號０九│
│  │          │          │之時、地及交│      │  第77頁）、遠傳電信股份│00000000號│
│  │          │          │易價格。    │      │  有限公司98年1 月5 日遠│晶片卡壹張均沒收；│
│  │          │          │            │      │  傳（企營）字第09711206│未扣案之門號０九一│
│  │          │          │            │      │  477 號函檢附之雙向通聯│0000000號晶│
│  │          │          │            │      │  記錄（參見本院卷宗(二)第│片卡壹張，如一部或│
│  │          │          │            │      │  56頁）。              │全部不能沒收時，應│
│  │          │          │            │      │                        │追徵其價額。      │
├─┼─────┼─────┼──────┼───┼────────────┼─────────┤
│16│於97年9 月│彰化縣員林│由【陳瑞泰】│1,000 │1.證人陳瑞泰分別於警詢、│甲○○販賣第一級毒│
│  │18日下午6 │鎮○○路一│以其所使用之│元    │  偵訊之證述（參見臺灣彰│品，累犯，處有期徒│
│  │時53分後之│段332 巷31│行動電話門號│      │  化地方法院檢察署97年度│刑拾伍年月。未扣│
│  │某時許    │號        │0987—604570│      │  他字第1188號偵查卷宗第│案販賣第一級毒品所│
│  │          │          │電話，與何俊│      │  4 頁、第16頁）。      │得新臺幣壹仟元沒收│
│  │          │          │勝使用之門號│      │2.門號0916—510302號通訊│之，如全部或一部不│
│  │          │          │0916—510302│      │  監察譯文1 紙（參見臺灣│能沒收時，以其財產│
│  │          │          │號行動電話聯│      │  彰化地方法院檢察署97年│抵償之。扣案之NOKI│
│  │          │          │絡後，約定購│      │  度他字第1188號偵查卷宗│A 廠牌行動電話壹支│
│  │          │          │買海洛因之時│      │  第12頁至第13頁）、遠傳│、未扣案之門號０九│
│  │          │          │、地及交易價│      │  電信股份有限公司98年1 │00000000號│
│  │          │          │格。        │      │  月5 日遠傳（企營）字第│晶片卡壹張均沒收；│
│  │          │          │            │      │  00000000007 號函檢附之│未扣案之門號０九一│
│  │          │          │            │      │  雙向通聯記錄（參見本院│0000000號晶│
│  │          │          │            │      │  卷宗(二)第62頁）。      │片卡壹張，如一部或│
│  │          │          │            │      │                        │全部不能沒收時，應│
│  │          │          │            │      │                        │追徵其價額。      │
├─┼─────┼─────┼──────┼───┼────────────┼─────────┤
│17│於97年10月│彰化縣員林│由【林家煒】│500 元│1.證人林家煒於偵訊之證述│甲○○販賣第一級毒│
│  │2 日上午10│鎮○○路之│以其所使用之│      │  （參見臺灣彰化地方法院│品，累犯，處有期徒│
│  │時33分後之│「大自然便│市區門號836 │      │  檢察署97年度他字第1188│刑拾伍年貳月。未扣│
│  │某時      │利商店」附│—5291、831 │      │  號偵查卷宗第44頁）。  │案販賣第一級毒品所│
│  │          │近處      │—5554電話，│      │2.門號0955—783322號通訊│得新臺幣伍佰元沒收│
│  │          │          │與甲○○使用│      │  監察譯文1 紙（參見臺灣│之，如全部或一部不│
│  │          │          │之門號0955—│      │  彰化地方法院檢察署97年│能沒收時，以其財產│
│  │          │          │783322號行動│      │  度他字第1188號偵查卷宗│抵償之。扣案之NOKI│
│  │          │          │電話聯絡後，│      │  第39頁）、遠傳電信股份│A 廠牌行動電話壹支│
│  │          │          │約定購買海洛│      │  有限公司98年1 月20日遠│沒收。            │
│  │          │          │因之時、地及│      │  傳（企營）字第09810102│                  │
│  │          │          │交易價格。  │      │  937 號函檢附之雙向通聯│                  │
│  │          │          │            │      │  記錄（參見本院卷宗(三)第│                  │
│  │          │          │            │      │  53頁反面） 。         │                  │
├─┼─────┼─────┼──────┼───┼────────────┼─────────┤
│18│於97年10月│彰化縣員林│由【林家煒】│500 元│1.證人林家煒分別於警詢、│甲○○販賣第一級毒│
│  │3 日上午8 │鎮○○路之│以其所使用之│      │  偵訊之證述（參見臺灣彰│品，累犯，處有期徒│
│  │時47分後之│「大自然便│市區門號831 │      │  化地方法院檢察署97年度│刑拾伍年貳月。未扣│
│  │某時      │利商店」附│—5554電話，│      │  他字第1188號偵查卷宗第│案販賣第一級毒品所│
│  │          │近處      │與甲○○使用│      │  19頁反面、第44頁） 。 │得新臺幣伍佰元沒收│
│  │          │          │之門號0955—│      │2.門號0955—783322號通訊│之，如全部或一部不│
│  │          │          │783322號行動│      │  監察譯文1 紙（參見臺灣│能沒收時，以其財產│
│  │          │          │電話聯絡後，│      │  彰化地方法院檢察署97年│抵償之。扣案之NOKI│
│  │          │          │約定購買海洛│      │  度他字第1188號偵查卷宗│A 廠牌行動電話壹支│
│  │          │          │因之時、地及│      │  第40頁）、遠傳電信股份│沒收。            │
│  │          │          │交易價格。  │      │  有限公司98年1 月20日遠│                  │
│  │          │          │            │      │  傳（企營）字第09810102│                  │
│  │          │          │            │      │  937 號函檢附之雙向通聯│                  │
│  │          │          │            │      │  記錄（參見本院卷宗(三)第│                  │
│  │          │          │            │      │  55頁）。              │                  │
└─┴─────┴─────┴──────┴───┴────────────┴─────────┘


司法院資訊處製作；財團法人民間司法改革基金會備份。
